臺灣板橋地方法院民事判決　九十年度重訴字第七九四號
　　原　　　告　黃江龍
　　訴訟代理人　黃李秋霞
　　被　　　告　聯邦商業銀行股份有限公司
　　法定代理人　黃春鐘
　　訴訟代理人　林雅娟
右當事人間請求分配表異議之訴事件，本院判決如左：
    主    文
原告之訴駁回。
訴訟費用由原告負擔。
    事    實
甲、原告方面：
  ︵一︶聲明：求為判決：　鈞院九十年民執松字第二九六一號強制執行事件所為分
        配表，就被告所分配新台幣一千三百三十四萬二千八百五十七元之債權應減
        為九百五十萬元。
  ︵二︶陳述：原告於八十五年一月向被告借款一千一百九十萬元，依據被告所提供
        之收息記錄查詢單，被告計算之金額頗有誤差，八十六年八月廿二日重複收
        取利息三十四萬五千三百七十九元，八十八年十一月三十日重複收取利息八
        萬一千九百八十七元，且原告自八十八年六月起至同年十一月止，每月皆有
        繳納約十萬元之金額，被告重複將自八十八年五月二十五日起至同年十二月
        三十日所積欠之利息一併轉為催收帳款，此六十萬餘元自應從債權額中扣除
        ，又原告自八十五年一月起至八十八年十一月止，共繳納本金八十六萬九千
        九百九十八元，利息五百四十三萬四千零五十九元，違約金二十三萬零八十
        二元，而原告所貸款之金額僅為一千一百九十萬元，依據兩造所訂定之借款
        契約係二十年之長期貸款，原告之房屋遭法院強制執行拍賣，距貸款之日不
        過短短之五年而已，被告已於短期回收，其利息與本金之扣抵比率自應重新
        計算，是　鈞院九十年民執松字第二九六一號強制執行事件所為之分配表，
        就被告所分配一千三百三十四萬二千八百五十七元之債權額應減為九百五十
        萬元，原告先於九十年七月十九日依強制執行法第三十九條第一項規定聲明
        異議，詎因被告為反對之意思表示致該異議未終結，原告乃依同法第四十一
        條第一項前段規定提起本件分配表異議之訴。
  ︵三︶證據：提出聯邦銀行收息記錄查詢單一件為證。
乙、被告方面：
  ︵一︶聲明：求為判決駁回原告之訴。
  ︵二︶陳述：被告於八十八年十二月三十日時所積欠之本金為一千一百零三萬零二
        元，並自八十八年五月二十五日起即積欠利息與違約金迄今仍未償還，本件
        分配表所列金額並無錯誤。
丙、本院依職權調閱本院八十九年度執字第二九六一號民事執行卷宗。
    理    　由
一、本件原告起訴主張其於八十五年一月向被告借款一千一百九十萬元，依據被告所
    提供之收息記錄查詢單，被告計算之金額頗有誤差，八十六年八月廿二日重複收
    取利息三十四萬五千三百七十九元，八十八年十一月三十日重複收取利息八萬一
    千九百八十七元，且原告自八十八年六月起至同年十一月止，每月皆有繳納約十
    萬元之金額，被告重複將自八十八年五月二十五日起至同年十二月三十日所積欠
    之利息一併轉為催收帳款，此六十萬餘元自應從債權額中扣除，又原告自八十五
    年一月起至八十八年十一月止，共繳納本金八十六萬九千九百九十八元，利息五
    百四十三萬四千零五十九元，違約金二十三萬零八十二元，而原告所貸款之金額
    僅為一千一百九十萬元，依據兩造所訂定之借款契約係二十年之長期貸款，原告
    之房屋遭法院強制執行拍賣，距貸款之日不過短短之五年，被告已於短期回收，
    其利息與本金之扣抵比率自應重新計算，是　鈞院九十年民執松字第二九六一號
    強制執行事件所為之分配表，就被告所分配一千三百三十四萬二千八百五十七元
    之債權額應減為九百五十萬元，原告乃於九十年七月十九日依強制執行法第三十
    九條第一項規定聲明異議，詎因被告為反對之意思表示致該異議未終結，原告乃
    依同法第四十一條第一項前段規定提起本件分配表異議之訴云云。被告則以：被
    告於八十八年十二月三十日時所積欠之本金為一千一百零三萬零二元，並自八十
    八年五月二十五日起即積欠利息與違約金迄今仍未償還，本件分配表所列金額並
    無錯誤等語，資為抗辯。
二、經查原告雖主張：被告所提供聯邦銀行收息記錄查詢單（以下簡稱查詢單）上之
    金額計算有誤差，八十六年八月廿二日重複收取利息三十四萬五千三百七十九元
    ，八十八年十一月三十日重複收取利息八萬一千九百八十七元云云，並以查詢單
    第三頁編號７之交易上有利息六十二萬二千六百四十二元之記載，被告再於八十
    六年八月二十二日向原告收取利息三十四萬五千三百七十九元（詳查詢單第三頁
    編號８），及前開查詢單第五頁編號５之交易上有利息五十八萬七千五百七十四
    元之記載，被告再於八十八年十一月三十日向原告收取利息八萬一千九百八十七
    元，均係重複收取為其論據。惟查前開查詢第三頁編號７之交易係將原告所積欠
    之金額列為催收款，並計算原告積欠之利息（欠息期間自八十五年十月二十五日
    起至八十六年五月三十一日止），被告於八十六年五月三十一日（即查詢單第三
    頁編號７所載交日期）並未清償任何金額，觀諸查詢單第一頁編號８所載該日交
    易金額為零不難明瞭，而原告於八十六年八月二十二日亦僅清償八十五年十月廿
    五日至八十六年二月廿五日之利息，至於八十六年廿月廿五日以後之利息則於八
    十六年九月五日繳清（詳查詢單第三頁編號１０）。復查原告主張查詢單第五頁
    編號５所記載之利息五十八萬七千五百七十四元，經與查詢單第二頁編號９所載
    交易金額為零對照，不難明瞭係被告將原告所積欠之金額列為催收款，並計算積
    欠利息之結果，並非謂原告於該日清償五十八萬七千五百七十四萬元之利息，是
    被告於查詢單第五頁編號６所載期日向原告收取利息，自非重複收取。再者，被
    告茍有重複收取利息之情事，須以原告於八十六年五月卅一日與八十八年十一月
    卅日有另向被告分別給付六十二萬二千六百四十二元，及五十八萬七千五百七十
    四元為前提，原告對此不能舉證以實其說，查詢單所載之交易復無法支撐原告之
    說法，核原告此部分之主張，顯屬無據，不足採信。
三、復查原告雖另辯稱：被告將自八十八年五月二十五日起至同年十二月三十日所積
    欠之利息，一併轉為催收帳款，惟原告自八十八年六月起至同年十一月止，每月
    皆有繳納約十萬元之金額，此六十萬餘元自應從債權額中扣除云云。惟查原告於
    八十八年六月七、同年七月二日、同年八月十三日、同年九月十日、同年九月二
    十九日、同年十一月十日向被告繳納之利息，分別為八十七年十一月二十五日起
    至同年十二月二十五日止、八十七年十二月二十五日起至八十八年一月二十五日
    止、八十八年一月二十五日起至同年二月二十五日止、八十八年二月二十五日起
    至同年三月二十五日止、八十八年三月二十五日起至同年四月二十五日止、八十
    八年四月二十五日起至同年五月二十五日止之利息，有查詢單第四頁編號１５、
    １７、１９，及第五頁編號１、３、５之交易記錄可考，查詢單第五頁編號５所
    記載之利息係八十八年四月二十五日起至同年十一月三十日止之利息，尚未扣除
    同頁編號６所載原告清償之利息，惟於同頁編號８之交易中則予以扣除，並計算
    八十八年五月二十五日起至同年十二月三十日止原告積欠之利息，是被告並無重
    複列計八十八年六月起至同年十一月止之利息，核原告主張應自債權額中剔除六
    十餘萬元云云，洵無可採。
四、至於原告主張：依據兩造所訂定之借款契約係二十年之長期貸款，原告之房屋遭
    法院強制執行拍賣，距貸款之日不過短短之五年，被告已於短期回收，其利息與
    本金之扣抵比率自應重新計算云云，既未經被告同意，復欠缺法律之上依據，無
    從准許。
五、綜上所述，依據原告所提出之查詢單所載，原告於八十八年十二月三十日尚積欠
    一千一百零三萬零二元之本金，及自同年五月二十五日起之利息與違約金，本院
    八十九年度執字第二九六一號強制執行事件九十年七日月五日製作之分配表，將
    列一千一百零三萬元列計為被告之本金債權，共計算自八十八年五月二十五日起
    至九十年五月十七日之利息與違約金，合計為一千三百三十四萬二千八百五十七
    元，核無不合，原告提起本件分配表異議之訴，請求將被告之分配金額減為九百
    五十萬元，為無理由，應予駁回。
六、結論：原告之訴為無理由，依民事訴訟法第七十八條，判決如主文。
中　　　華　　　民　　　國　　九十一　　年　　　一　　　月　　廿四　　日
                                臺灣板橋地方法院民事第三庭
~B法　　　官　何君豪
右為正本係照原本作成
如對本判決上訴，須於判決送達後廿日內向本院提出上訴狀
中　　　華　　　民　　　國　　九十一　　年　　　一　　　月　　廿四　　日
~B法院書記官　王麗珍
